【裁判字號】    97,上易,346
【裁判日期】    970603
【裁判案由】    竊盜
【裁判全文】
臺灣高等法院高雄分院刑事判決    97年度上易字第300、346號
上  訴  人  臺灣高雄地方法院檢察署檢察官
被      告  丁○○
                    （臺灣高雄看守所羈押中）
被      告  癸○○
上列上訴人因被告等竊盜案件，不服臺灣高雄地方法院96年度易
字第3781號、97年度易字第78號中華民國97年1 月31日第一審判
決（起訴案號：臺灣高雄地方法院檢察署96年度偵字第30206 號
；移送併辦：臺灣高雄地方法院檢察署96年度偵字第33111 號；
追加起訴：臺灣高雄地方法院檢察署96年度偵字第33111 、3383
5 號），提起上訴，本院判決如下：
    主  文
原判決撤銷。
丁○○各犯如附表編號1-6 、9-15所示竊盜等罪，均累犯，各處
如附表編號1-6 、9-15所示之刑。扣案十字螺絲起子貳支、扳手
貳支、虎頭鉗壹支，均沒收；又共同犯如附表編號7-8 所示竊盜
2 罪，均累犯，各處如附表編號7-8 所示之刑。扣案手電筒壹支
、上開虎頭鉗壹支，均沒收；應執行有期徒刑伍年。扣案手電筒
壹支、扳手貳支、十字螺絲起子貳支及虎頭鉗壹支，均沒收。
癸○○共同犯如附表編號7-8 所示竊盜等罪，均累犯，各處如附
表編號7-8 所示之刑。扣案手電筒壹支、虎頭鉗壹支，均沒收；
應執行有期徒刑壹年貳月。扣案手電筒壹支、虎頭鉗壹支，均沒
收。
    事  實
一、丁○○前因施用毒品、搶奪、竊盜等案件，經臺灣高雄地方
    法院93年訴字第2524號定應執行刑有期徒刑3 年6 月確定，
    於民國96年4 月10日假釋出監，於96年7 月16日假釋保護管
    束期滿而執行完畢；癸○○前因詐欺、施用毒品案件，經臺
    灣高雄地方法院94年度簡字第2919號、94年訴字第1641號分
    別判處有期徒刑6 月、9 月確定，經應執行有期徒刑1 年2
    月；另因搶奪及竊盜案件，經臺灣高雄地方法院95年訴字第
    1197號分別判處有期徒刑1 年2 月、6 月，應執行有期徒刑
    1 年6 月確定，嗣因減刑，於96年7 月16日因徒刑執行完畢
    出監。詎仍均不知悔，丁○○單獨或與癸○○共同意圖為自
    己不法所有，各於附表編號1-15所示時、地，為如附表所示
    竊盜行為。嗣因丁○○將竊得丑○、寅○○、卯○○、巳○○○、戊○○○、庚○○等人所有之抽水馬達，售予位於林
    園鄉○○路○段108號之1 、不知情之徐文家所經營之順鉉資
    源回收場，而於96年10月30日11時許，警方據報前往位於高
    雄縣林園鄉○○村○○○ 路225 號空屋內查緝電纜線竊案，
    當場查獲已遭剝皮之電纜線外皮1 捆、HITACHIG牌手機1 支
    、及己○○與子○○前開遭竊機車之鑰匙共6 支，並循線在
    高雄縣林園鄉○○村○○○ 路237 號前，尋獲前述己○○遭
    竊之CL6-961 號機車車體及引擎、乙○○遭竊之YAD-368 號
    車牌、行照1 張，並扣得丁○○所有供竊盜使用之手電筒1
    支、扳手2 支、十字螺絲起子2 支及虎頭鉗（即老虎鉗）1
    支，及與本案無關之L 型拔釘器1 支、T 型螺帽套筒1 支、
    扳手2 支、垂直攀降器1 支，再循線至高雄縣林園鄉○○村
    ○○路2 巷21號前，尋獲前述壬○○遭竊之機車車體及引擎
    （車牌未尋獲），始悉上情。
二、案經高雄縣政府警察局林園分局報請，及臺灣高雄地方法院
    檢察署檢察官自動檢舉偵查起訴及移送併辦。
    理  由
一、程序部分：
(一)、按於第一審辯論終結前，得就與本案相牽連之犯罪或本罪之
    誣告罪，追加起訴；又一人犯數罪者，數人共犯一罪或數罪
    者，為相牽連之案件，刑事訴訟法第265 條第1 項、第7 條
    第1 款、第2 款定有明文。經查被告丁○○前因竊盜案件，
    經臺灣高雄地方法院檢察署檢察官以96年度偵字第30206 號
    提起公訴，而由原審96度易字第3781號審理中，有該起訴書
    及刑案資料查註紀錄表各1 份在卷可參。而附表編號15所示
    竊盜犯行與上開起訴犯行，同為被告丁○○所為，係一人犯
    數罪，又被告丁○○並與被告癸○○附表編號7 、8 所示竊
    盜犯行，係數人共犯1 罪，均為相牽連案件，是檢察官於原
    審96度易字第3781號案件之第一審言詞辯論終結前追加起訴
    （臺灣高雄地方法院檢察署96年度偵字第33111 、33835 號
    ，核與上開規定相符；又檢察官於原審移送併辦部分（臺灣
    高雄地方法院檢察署96年度偵字第33111 號），係與起訴部
    分屬犯罪事實相同之同一案件，合先敘明。
(二)、被告2 人所犯係死刑、無期徒刑、最輕本刑為3 年以上有期
    徒刑以外之罪，被告2 人為有罪之陳述，經本院依刑事訴訟
    法第273 條之1 第1 項規定，裁定進行簡式審判程序。則本
    案人證、書證等證據，依同法第273 條之2 規定，不受第15
    9 條第1 項關於傳聞法則規定之限制，依法均有證據能力。
二、上開事實，業經被告丁○○、癸○○於原審及本院均坦承不
    諱，核與證人即告訴人辛○○及證人即被害人辰○○、乙○○、壬○○、子○○、己○○、丙○○、丑○、寅○○、卯
    ○○、戊○○○、巳○○○、甲○○、庚○○等人於警詢中
    指述遭竊之物品，及證人即順鉉資源回收場負責人徐文家證
    述被告丁○○持6 台農耕用抽水馬達至其經營之順鉉資源回
    收場變賣，及證人即阿珠資源回收場老闆陳育珠證述被告丁○○持2 個六角接頭鐵塊至其資源回收場變賣，伊不知六角
    接頭鐵塊為贓物等情相符，並有現場照片、贓物認領保管單
    、扣押物品清單、阿珠資源回收場現場照片、被告所有車牌
    XTO-397 號機車之車籍查詢資料、車牌尋獲電腦輸入單、車
    籍查詢基本資料、車輛協尋及尋獲電腦輸入單、順鉉資源回
    收場登記資料、扣押物品目錄表等物在卷為憑，並有被告丁○○所有供竊盜使用之手電筒1 支、扳手2 支、十字螺絲起
    子2 支及虎頭鉗1 支等物扣案可證，堪認被告丁○○、癸○○自白均與事實相符。本件事證明確，被告丁○○、癸○○
    上開犯行堪予認定，應依法論科。
三、論罪部分：
(一)、核被告丁○○所為如附表編號2 、4 、5 、6 部分，係犯刑
    法第320 條第1 項竊盜罪。
(二)、按刑法第321 條第1 項第3 款之攜帶兇器竊盜罪，係以行為
    人攜帶兇器竊盜為其加重條件，此所謂兇器，其種類並無限
    制，凡客觀上足對人之生命、身體、安全構成威脅，具有危
    險性之兇器均屬之，且祇須行竊時攜帶此種具有危險性之兇
    器為已足，並不以攜帶之初有行兇之意圖為必要（最高法院
    79年台上字第5253判例意旨參照），本件扣案之十字螺絲起
    子、扳手、虎頭鉗等物，質地堅硬且易於使用，為足以殺傷
    人生命、身體之器械，均堪認屬兇器；又按刑法第321 條第
    1 項第2 款所謂安全設備，係指門扇牆垣以外，依社會通常
    觀念足認為防盜之設備而言（最高法院55年台上字第547 號
    判例意旨參照）；若門鎖係附著於門上，已屬門扇之部分，
    構成毀壞門扇之行為（最高法院83年台上字第3856號判決意
    旨參照）。故核被告丁○○、癸○○所為各如附表所示竊盜
    犯行，係各犯如附表所示等罪。
(三)、按「接續犯」係指行為人就同一犯罪構成事實，以單一行為
    之數個舉動接續進行，以實現一個犯罪構成要件，侵害同一
    法益，而成立一個罪名，雖接續犯於犯罪行為完畢之前，其
    各個舉動與該罪之構成要件相符，但行為人主觀上係以其各
    個舉動僅為全部犯罪行為之一部，而客觀上，亦認係實施一
    個犯罪，是以僅成立一個罪名（最高法院71年台上字第2837
    號判例意旨參照）。被告丁○○所為如附表編號10-15 竊盜
    之時、地固屬密切接近，惟被告丁○○所竊取上開抽水馬達
    乃分屬不同被害人所有，均非侵害同一法益；而由現場照片
    觀之，被告丁○○竊取之上開抽水馬達係分散置於高雄縣林
    園鄉○○路、龔厝路旁不同被害人田園內，則於被告丁○○
    將竊得之抽水馬達搬至其機車時，竊取行為已屬完成，其後
    分別竊取不同被害人所有之抽水馬達，均係基於另一竊盜犯
    意所為，從而被告丁○○所犯此部分攜帶兇器竊盜犯行，均
    為各別獨立之竊盜行為，分別侵害不同法益，自無從以接續
    犯論。
(四)、被告丁○○先後所犯如附表編號1-15所示15次竊盜犯行；被
    告癸○○先後所犯如附表編號7-8 所示2 次竊盜犯行，均屬
    犯意各別，行為互殊，應各予以分論併罰。被告丁○○、癸○○間所犯如附表編號7-8 所示2 次竊盜犯行，有犯意聯絡
    、行為分擔，應論以共同正犯。
(五)、被告丁○○、癸○○各有如上開事實欄所示犯罪前科之徒刑
    執行完畢等情，有臺灣高等法院被告前案紀錄表在卷可稽（
    見本院卷第27-35 頁），被告2 人於有期徒刑執行完畢後，
    5 年內故意再犯有期徒刑以上之罪，均應論以累犯加重其刑
    。又本案係因警方於上開事實欄所示時、地，查獲上開贓、
    證物及犯罪工具因而循線查獲等情（已如前述），則被告丁○○部分自不成立自首，附此敘明。
四、原判決據以論處被告2 人罪刑，固非無見；惟查：
(一)、被告丁○○所犯如附表編號1 部分，係屬「攜帶凶器毀壞門
    扇」竊盜罪（如前所述），原判決主文欄第1 行僅論以「毀
    壞門扇」竊盜罪，亦有未合。
(二)、被告丁○○有如上開事實欄所示犯罪前科之徒刑執行完畢後
    ，5 年內故意再犯本件有期徒刑以上之各罪事實（如前所述
    ），原判決就被告丁○○部分漏未論以累犯，亦有未洽。
(三)、被告2 人均屬累犯之犯罪情節（如前所述），原判決就其2
    人所犯各罪量刑過輕，亦有不當。
五、檢察官上訴意旨指摘原判決量刑過輕，為有理由，又原判決
    亦有上述可議，自應由本院將原判決撤銷改判。爰審酌被告
    丁○○、癸○○均正值青壯，理應尋求正途賺取所得，卻多
    次隨意竊取他人財物，侵害他人財產安全之犯罪情節非輕，
    惟念其2 人犯後均能坦承犯行，部分竊得之財物業已發還被
    害人領回等一切情狀，各量處如主文所示之刑，並分別定應
    執行刑。扣案之手電筒1 支（供夜間照明之用）、扳手2 支
    、十字螺絲起子2 支及虎頭鉗1 支，為被告丁○○所有，供
    竊盜所用之物，業經被告丁○○供承在卷（原審第3781號卷
    第61頁），其中手電筒1 支、虎頭鉗1 支，依共犯連帶責任
    ，併於被告癸○○部分宣告沒收。至於L 型拔釘器1 支、T
    型螺帽套筒1 支、扳手2 支、垂直攀降器1 支、美工刀2 支
    等，雖被告丁○○供認為其所有，然不能證明與本件犯罪有
    關，自不予宣告沒收。
六、檢察官起訴雖以被告丁○○涉犯多起竊盜犯行，認其有犯罪
    習慣，而請併予宣告強制工作等語，惟按保安處分係針對受
    處分人將來之危險性所為之處置，以達教化、治療之目的，
    為刑罰之補充制度。我國現行刑法採刑罰與保安處分雙軌制
    ，係在維持行為責任之刑罰原則下，為協助行為人再社會化
    之功能，以及改善行為人潛在之危險性格，期能達成根治犯
    罪原因、預防犯罪之特別目的。是保安處分中之強制工作，
    旨在對嚴重職業性犯罪及欠缺正確工作觀念或無正常工作因
    而犯罪者，強制其從事勞動，學習一技之長及正確之謀生觀
    念，使其日後重返社會，能適應社會生活。竊盜犯贓物犯保
    安處分條例第3 條第1 項規定，即係本於保安處分應受比例
    原則之規範，使保安處分之宣告，與行為人所為行為之嚴重
    性、行為人所表現之危險性及對於行為人未來行為之期待性
    相當之意旨而制定，而由法院視行為人之危險性格，決定應
    否令入勞動處所強制工作，以達預預防之目的（最高法院91
    年度臺上字第4625號刑事判決意旨參照）。本院審酌被告丁○○雖犯如附表所示多起竊盜罪，然均於96年9 月27日至同
    年10月30日之1 個月左右內所犯，犯罪期間非長，僅以此等
    情狀難認即有犯罪之習慣，且本院業已加重量處如主文所示
    之刑，應可達矯正之目的，本院爰認應無併予諭知強制工作
    之必要，附此敘明。
據上論結，應依刑事訴訟法第369 條第1 項前段、第364 條、第
299 條第1 項前段，刑法第28條、第320 條第1 項、第321 條第
1 項第2 款、第3 款、第38條第1 項第2 款、第47條第1 項、第
51條第5 款，刑法施行法第1 條之1 ，判決如主文。
本案經檢察官方娜蓉到庭執行職務。
中    華    民    國    97    年    6     月    3     日
               刑事第一庭   審判長法  官  郭雅美
                                  法  官  莊崑山
                                  法  官  張意聰
以上正本證明與原本無異。
本判決不得上訴。
中    華    民    國    97     年    6     月    3    日
                                  書記官  陳金
附錄本件判決論罪科刑法條：
刑法第320條第1項
意圖為自己或第三人不法之所有，而竊取他人之動產者，為竊盜
罪，處5 年以下有期徒刑、拘役或500 元以下罰金。
刑法第321條第1項第2款、第3款
中華民國刑法第321條
犯竊盜罪而有左列情形之一者，處6 月以上、5 年以下有期徒刑
：
  二、毀越門扇、牆垣或其他安全設備而犯之者。
  三、攜帶兇器而犯之者。
附表：
┌─┬───┬──────┬────┬───────┬─────┬────┐
│編│行為人│犯罪時間    │犯罪地點│ 犯  罪 事 實 │所犯法條、│宣告刑  │
│號│      │            │        │              │罪名      │        │
├─┼───┼──────┼────┼───────┼─────┼────┤
│1 │丁○○│96年9 月27日│高雄縣林│丁○○持客觀上│刑法第321 │有期徒刑│
│  │      │10時許      │園鄉頂厝│可供兇器使用十│條第1項2、│捌月    │
│  │      │            │村東林西│字螺絲起子2 支│3 款攜帶兇│        │
│  │      │            │路319 巷│，破壞辛○○住│器毀壞門扇│        │
│  │      │            │11號    │處門鎖，侵入該│竊盜罪    │        │
│  │      │            │        │住處內竊取金牌│          │        │
│  │      │            │        │1 面、HITACHI │          │        │
│  │      │            │        │牌手機1支 （序│          │        │
│  │      │            │        │號：0000000000│          │        │
│  │      │            │        │1128）號、現金│          │        │
│  │      │            │        │新臺幣（下同）│          │        │
│  │      │            │        │1,000 元，得手│          │        │
│  │      │            │        │後，隨即騎乘車│          │        │
│  │      │            │        │牌號號XTO-397 │          │        │
│  │      │            │        │號機車離開現場│          │        │
├─┼───┼──────┼────┼───────┼─────┼────┤
│2 │丁○○│96年10月7日 │高雄縣林│丁○○侵入蘇華│刑法第320 │有期徒刑│
│  │      │15時許      │園鄉溪州│逸所經營之建楹│條第1 項竊│肆月    │
│  │      │            │村溪州路│重機公司倉庫（│盜罪      │        │
│  │      │            │        │侵入建築物部分│          │        │
│  │      │            │        │未據告訴）內，│          │        │
│  │      │            │        │徒手竊取6角 接│          │        │
│  │      │            │        │頭鐵塊2 個。得│          │        │
│  │      │            │        │手後，於同日15│          │        │
│  │      │            │        │時20分許，張明│          │        │
│  │      │            │        │憲騎乘上開機車│          │        │
│  │      │            │        │載運竊得之鐵塊│          │        │
│  │      │            │        │，以900 元之對│          │        │
│  │      │            │        │價，售予位於高│          │        │
│  │      │            │        │雄縣林園鄉鳳林│          │        │
│  │      │            │        │路1 段與忠孝東│          │        │
│  │      │            │        │路口、由不知情│          │        │
│  │      │            │        │之陳育珠所經營│          │        │
│  │      │            │        │之阿珠資源回收│          │        │
│  │      │            │        │場。丁○○離開│          │        │
│  │      │            │        │阿珠資源回收場│          │        │
│  │      │            │        │時，為辰○○發│          │        │
│  │      │            │        │現並上前追捕，│          │        │
│  │      │            │        │惟丁○○仍伺機│          │        │
│  │      │            │        │逃逸。        │          │        │
├─┼───┼──────┼────┼───────┼─────┼────┤
│3 │丁○○│96年10月14日│高雄縣林│丁○○攜帶客觀│刑法第321 │有期徒刑│
│  │      │上午9時30分 │園鄉東林│上可供兇器使用│條第1 項第│柒月    │
│  │      │            │村沿海路│之梅花扳手竊取│3 款攜帶兇│        │
│  │      │            │2 段4 巷│乙○○所有YAD-│器竊盜罪  │        │
│  │      │            │12號前  │368 號重機車車│          │        │
│  │      │            │        │牌1 面得手。  │          │        │
├─┼───┼──────┼────┼───────┼─────┼────┤
│4 │丁○○│96年10月14日│高雄縣林│丁○○徒手竊取│刑法第320 │有期徒刑│
│  │      │11時許      │園鄉溪州│壬○○所有車牌│條第1 項竊│肆月    │
│  │      │            │村溪州2 │號碼ZXY-155 號│盜罪      │        │
│  │      │            │路56巷39│輕機車得手。  │          │        │
│  │      │            │號前    │              │          │        │
├─┼───┼──────┼────┼───────┼─────┼────┤
│5 │丁○○│96年10月14日│高雄縣林│丁○○徒手竊取│刑法第320 │有期徒刑│
│  │      │12時10分許  │園鄉龔厝│子○○所有車牌│條第1 項竊│肆月    │
│  │      │            │村前厝路│號碼XUR-528 號│盜罪      │        │
│  │      │            │2 巷21  │重機車，得手後│          │        │
│  │      │            │號前    │隨即逃逸，嗣為│          │        │
│  │      │            │        │警於同日17時許│          │        │
│  │      │            │        │，在高雄縣林園│          │        │
│  │      │            │        │鄉頂厝村椰樹51│          │        │
│  │      │            │        │號前尋獲該車。│          │        │
├─┼───┼──────┼────┼───────┼─────┼────┤
│6 │丁○○│96年10月14日│高雄縣林│丁○○徒手竊取│刑法第320 │有期徒刑│
│  │      │12時30分許  │園鄉頂厝│己○○所有車牌│條第1 項竊│肆月    │
│  │      │            │村椰樹51│號碼CL6-961 號│盜罪      │        │
│  │      │            │號      │重機車，並將上│          │        │
│  │      │            │        │開事實(四)竊得之│          │        │
│  │      │            │        │YAD-368 號車牌│          │        │
│  │      │            │        │懸掛於CL6-961 │          │        │
│  │      │            │        │號重機車車體上│          │        │
│  │      │            │        │使用。        │          │        │
├─┼───┼──────┼────┼───────┼─────┼────┤
│7 │丁○○│96年10月15日│高雄縣林│癸○○與丁○○│刑法第321 │2 人各處│
│  │癸○○│凌晨2時許   │園鄉溪州│共同基於意圖為│條第1項2、│有期徒刑│
│  │      │            │1路     │自己不法所有之│3 款攜帶兇│捌月    │
│  │      │            │        │犯意聯絡，於殷│器毀越安全│        │
│  │      │            │        │超敏所有之倉庫│設備竊盜罪│        │
│  │      │            │        │前，由癸○○負│          │        │
│  │      │            │        │責在外把風，張│          │        │
│  │      │            │        │明憲持客觀上足│          │        │
│  │      │            │        │供兇器使用之老│          │        │
│  │      │            │        │虎鉗1 支及供照│          │        │
│  │      │            │        │明用之手電筒1 │          │        │
│  │      │            │        │支，剪斷倉庫鐵│          │        │
│  │      │            │        │窗後由該窗口侵│          │        │
│  │      │            │        │入倉庫內，竊得│          │        │
│  │      │            │        │電焊機之電纜線│          │        │
│  │      │            │        │1 批。        │          │        │
├─┼───┼──────┼────┼───────┼─────┼────┤
│8 │丁○○│96年10月16日│高雄縣林│丁○○再次與黃│刑法第321 │2 人各處│
│  │癸○○│凌晨2時許   │園鄉溪州│凱宏至上開倉庫│條第1 項第│有期徒刑│
│  │      │            │1路     │前，由癸○○負│2 款踰越安│捌月    │
│  │      │            │        │責在外把風，張│全設備竊盜│        │
│  │      │            │        │明憲則由前揭已│罪        │        │
│  │      │            │        │遭其破壞之窗口│          │        │
│  │      │            │        │進入倉庫內，持│          │        │
│  │      │            │        │手電筒1 支以供│          │        │
│  │      │            │        │照明之用，竊得│          │        │
│  │      │            │        │電焊機之電纜線│          │        │
│  │      │            │        │1 批。嗣丁○○│          │        │
│  │      │            │        │將前揭竊得之電│          │        │
│  │      │            │        │纜線剝皮後，販│          │        │
│  │      │            │        │售予高雄市小港│          │        │
│  │      │            │        │區大林埔附近某│          │        │
│  │      │            │        │流動資源回收攤│          │        │
│  │      │            │        │，獲利1,000 餘│          │        │
│  │      │            │        │元與癸○○朋分│          │        │
│  │      │            │        │花用。        │          │        │
├─┼───┼──────┼────┼───────┼─────┼────┤
│9 │丁○○│96年10月29日│高雄縣林│丁○○於丑○耕│刑法第321 │有期徒刑│
│  │      │12時許      │園鄉鳳林│作之田園工寮外│條第1 項第│柒月    │
│  │      │            │路3 段24│，持客觀上可供│3 款攜帶兇│        │
│  │      │            │2 巷15弄│兇器使用之鐵製│器竊盜罪  │        │
│  │      │            │產業道  │梅花扳手及老虎│          │        │
│  │      │            │路旁    │鉗，竊取抽水馬│          │        │
│  │      │            │        │達1 個得手。  │          │        │
├─┼───┼──────┼────┼───────┼─────┼────┤
│10│丁○○│96年10月30日│高雄縣林│丁○○在寅○○│刑法第321 │有期徒刑│
│  │      │下午3、4時許│園鄉鳳林│所經營養豬場外│條第1 項第│柒月    │
│  │      │            │路3 段24│，持上開鐵製梅│3 款攜帶兇│        │
│  │      │            │2 巷15弄│花扳手及老虎鉗│器竊盜罪  │        │
│  │      │            │7之1    │，竊取抽水馬達│          │        │
│  │      │            │        │1 個得手。    │          │        │
├─┼───┼──────┼────┼───────┼─────┼────┤
│11│丁○○│96年10月30日│高雄縣林│丁○○在卯○○│刑法第321 │有期徒刑│
│  │      │下午3、4 時 │園鄉鳳林│所耕作田園工寮│條第1 項第│柒月    │
│  │      │許          │路3 段24│外，持上開鐵製│3 款攜帶兇│        │
│  │      │            │2 巷15弄│梅花扳手及老虎│器竊盜罪  │        │
│  │      │            │產業道路│鉗，竊取抽水馬│          │        │
│  │      │            │旁      │達1 個得手    │          │        │
├─┼───┼──────┼────┼───────┼─────┼────┤
│12│丁○○│96年10月30日│高雄縣林│丁○○持上開鐵│刑法第321 │有期徒刑│
│  │      │下午3時許   │園鄉龔厝│製梅花扳手及老│條第1 項第│柒月    │
│  │      │            │路33巷79│虎鉗，竊取龔李│3 款攜帶兇│        │
│  │      │            │號產業道│秋霞所有之抽水│器竊盜罪  │        │
│  │      │            │路旁田園│馬達1 個得手。│          │        │
├─┼───┼──────┼────┼───────┼─────┼────┤
│13│丁○○│96年10月30日│高雄縣林│丁○○上開鐵製│刑法第321 │有期徒刑│
│  │      │下午3時許   │園鄉龔厝│梅花扳手及老虎│條第1 項第│柒月    │
│  │      │            │路33巷79│鉗，竊取張簡正│3 款攜帶兇│        │
│  │      │            │號產業道│義所有之抽水馬│器竊盜罪  │        │
│  │      │            │路旁田園│達1 個得手。  │          │        │
├─┼───┼──────┼────┼───────┼─────┼────┤
│14│丁○○│96年10月30日│高雄縣林│丁○○持上開鐵│刑法第321 │有期徒刑│
│  │      │下午3時許   │園鄉龔厝│製梅花扳手及老│條第1 項第│柒月    │
│  │      │            │路33巷79│虎鉗，竊取王登│3 款攜帶兇│        │
│  │      │            │號產業道│教所有之抽水馬│器竊盜罪  │        │
│  │      │            │路旁田園│達1 個得手。  │          │        │
├─┼───┼──────┼────┼───────┼─────┼────┤
│15│丁○○│96年10月30日│高雄縣林│丁○○持上開鐵│刑法第321 │有期徒刑│
│  │      │下午3時許   │園鄉龔厝│製梅花扳手及老│條第1 項第│柒月    │
│  │      │            │路33巷79│虎鉗，竊取黃水│3 款攜帶兇│        │
│  │      │            │號產業道│福所有之抽水馬│器竊盜罪  │        │
│  │      │            │路旁田園│達1 個得手。  │          │        │
└─┴───┴──────┴────┴───────┴─────┴────┘


司法院資訊處製作；財團法人民間司法改革基金會備份。
